【裁判字號】    98,易,2418
【裁判日期】    980923
【裁判案由】    竊盜
【裁判全文】
臺灣臺北地方法院刑事判決              98年度易字第2418號
公  訴  人  臺灣臺北地方法院檢察署檢察官
被      告  乙○○
                    （另案於臺灣臺北看守所羈押中）
上列被告因竊盜案件，經檢察官提起公訴（98年度偵字第18980
號），嗣於本院準備程序進行中，被告就被訴事實為有罪之陳述
，經裁定進行簡式審判程序，並判決如下：
    主    文
乙○○攜帶兇器毀壞門扇竊盜，累犯，處有期徒刑拾月。鐵製鉗
子、十字起子各壹支，均沒收。
    犯罪事實
一、被告乙○○前因加重竊盜案件，於民國94年6月30日，經臺
    灣高等法院以94年度上訴字第1469號判處有期徒刑10月確定
    ，95年7月26日縮刑期滿執行完畢。詎其仍不知悔改，意圖
    為自己不法之所有，於98年1月5日下午3至4時許之間，攜帶
    其所有客觀上足以對人之生命、身體、安全構成威脅，而可
    作為兇器使用之鐵製鉗子、十字起子各1支，至臺北市○○
    區○○路17號4樓甲○○住處，先行破壞第一道大門門鎖後
    ，再將鉗子插入該處之第二道大門門縫，強行撬使該門扇連
    同門框均扭曲變形，無法閉合後，藉以侵入該處（毀損及侵
    入住宅部分均未經告訴及起訴）竊取甲○○所有之摩托羅拉
    行動電話1具、K金及珍珠項鍊共5條、K金戒指3個、汽車音
    響主機1台，合計共竊取價值約新臺幣5萬元之財物得手。嗣
    經甲○○於同日下午8時30分許返家時發現遭竊報警後，經
    警於上述現場發現乙○○所遺留之左腳鞋印1枚，因而查獲
    前情。
二、案經臺北市政府警察局中正第二分局報請臺灣臺北地方法院
    檢察署檢察官偵查起訴。
    理    由
一、本件被告所犯非死刑、無期徒刑、最輕本刑為3年以上有期
    徒刑之罪，或高等法院管轄第一審之案件，被告於本院準備
    程序中，就被訴事實為有罪之陳述，經告以簡式審判程序之
    旨，並聽取檢察官、被告之意見後，本院裁定進行簡式審判
    程序，是本件之證據調查，依刑事訴訟法第273條之2規定，
    不受同法第159條第1項、第161條之2、第161條之3、第163
    條之1及第164條至第170條規定之限制，合先敘明。
二、訊據被告乙○○對於上開事實坦承不諱（見本院98年9月9日
    準備程序筆錄及同日簡式審判筆錄、偵查卷第5至6頁、第58
    頁），核與證人甲○○證述情節大致相符（見偵查卷第17頁
    ），並有現場照片20張、臺北市政府警察局98年7月23日北
    市警鑑字第09833222800號函及所附鑑定書、內政部警政署
    刑事警察局98年7月13日鑑定書之鑑定結果、刑案現場勘查
    採證報告可資佐憑（見偵查卷第8至10頁、第12至15頁、第
    20至29頁），上開補強證據已足資擔保被告所為之上開任意
    性自白之真實性，是本案事證已明確，被告犯行洵堪認定，
    應予依法論科。
三、按刑法第321條第1項第3款之攜帶兇器竊盜罪，係以行為人
    攜帶兇器竊盜為其加重條件，此所謂兇器，其種類並無限制
    ，凡客觀上足對人之生命、身體、安全構成威脅，具有危險
    性之兇器均屬之，且祇須行竊時攜帶此種具有危險性之兇器
    為已足，並不以攜帶之初有行兇之意圖為必要；亦即行為人
    攜帶兇器有行兇之可能，客觀上具有危險性，即為已足，至
    其主觀上有無持以行兇或反抗之意思，尚非所問（最高法院
    79年臺上字第5253號判例、最高法院74年3月9日74年度第3
    次刑事庭會議決議參照）。本件鐵製鉗子、十字起子各1支
    雖未扣案，然均為金屬材質，其中鐵製鉗子並經用以撬毀被
    害人家中之大門及門框，已詳前述，顯屬材質堅硬之工具，
    破壞門扇，而十字起子金屬製成部分細長，客觀上均足以對
    於他人之生命、身體構成威脅而具有危險性，自屬刑法所謂
    兇器甚明。是核被告乙○○所為，係犯刑法第321條第1項第
    2款、第3款之攜帶兇器毀壞門扇之加重竊盜罪。又被告前因
    加重竊盜案件，於94年6月30日，經臺灣高等法院以94年度
    上訴字第1469號判處有期徒刑10月確定，95年7月26日縮刑
    期滿執行完畢，有臺灣高等法院被告全國前案紀錄表1紙附
    卷可稽，被告前受有期徒刑之執行完畢後，5年以內再故意
    犯本件有期徒刑以上之罪，為累犯，應依刑法第47條第1項
    之規定，加重其刑。爰審酌被告素行不佳，有上開前案紀錄
    表附卷可參，不思合法途徑獲取財物而侵害他人之財產權，
    及其犯罪手段、竊得財物種類及價值、坦承犯行之犯後態度
    等一切情狀，量處如主文所示之刑，以示懲儆。另鐵製鉗子
    、十字起子各1支，均為被告所有，供犯罪所用之物，亦經
    被告供明在卷，雖未經扣案，然無證據證明其業已滅失，併
    予宣告沒收。
據上論斷，應依刑事訴訟法第284條之1、第273條之1第1項前段
、第299條第1項前段，刑法第321條第1項第2款、第3款、第47條
第1項，第38條第1項第2款，判決如主文。
本案經檢察官劉文婷到庭執行職務。
中    華    民    國    98    年    9     月    23    日
                  刑事第十庭  法  官  呂煜仁
上正本證明與原本無異。
如不服本判決應於收受送達後10日內向本院提出上訴書狀，並應
敘述具體理由；其未敘述上訴理由者，應於上訴期間屆滿後20日
內向本院補提理由書（均須按他造當事人之人數附繕本）「切勿
逕送上級法院」。
                              書記官  曹尚卿
中    華    民    國    98    年    9     月    23    日
附錄論罪法條：
中華民國刑法第321條
（加重竊盜罪）
犯竊盜罪而有左列情形之一者，處 6 月以上、 5 年以下有期徒
刑：
一、於夜間侵入住宅或有人居住之建築物、船艦或隱匿其內而犯
之者。
二、毀越門扇、牆垣或其他安全設備而犯之者。
三、攜帶兇器而犯之者。
四、結夥三人以上而犯之者。
五、乘火災、水災或其他災害之際而犯之者。
六、在車站或埠頭而犯之者。
前項之未遂犯罰之。


司法院資訊處製作；財團法人民間司法改革基金會備份。
